【裁判字號】    92,訴,413
【裁判日期】    920611
【裁判案由】    毒品危害防制條例
【裁判全文】
臺灣高雄地方法院刑事判決                          九十二年度訴字第四一三號
    公  訴  人  臺灣高雄地方法院檢察署檢察官
    被      告  甲○○
右列被告因違反毒品危害防制條例案件，經檢察官提起公訴（九十一年度毒偵字第五
一九二號），本院判決如左：
    主  文
甲○○施用第一級毒品，處有期徒刑捌月，扣案之第一級毒品海洛因貳小包（合計驗
後淨重壹點零貳公克，包裝重零點肆肆公克），沒收銷燬之；又施用第二級毒品，處
有期徒刑伍月；應執行有期徒刑壹年，扣案之第一級毒品海洛因貳小包（合計驗後淨
重壹點零貳公克，包裝重零點肆肆公克），沒收銷燬之。
    事  實
一、甲○○有誣告、偽造文書等前科，最後一次於八十年間因違反肅清煙毒條例，經
    本院以八十年度訴字第二八八一號判處有期徒刑四年八月，嗣經高等法院高雄分
    院以八十一年度上訴字第六一九號駁回上訴確定，送監執行，於八十六年二月二
    十一日縮刑期滿執行完畢（不構成累犯）。其又於八十九年間因施用毒品案件，
    經本院以八十九年度毒聲字第三九一一號裁定送觀察勒戒，嗣因其有繼續施用毒
    品之傾向，另經本院以八十九年度毒聲字第五一號裁定送強制戒治，復經本
    院以八十九年度毒聲字第九一四八號裁定停止戒治，交付保護管束後，又經本院
    以九十年度毒聲字第二五一二號撤銷停止戒治，執行強制戒治期滿，經台灣高雄
    地方法院檢察署檢察官於民國九十一年五月二十四日，以九十一年度戒毒偵字第
    四七二號不起訴處分確定。然甲○○猶未戒除毒癮，在前開不起訴處分確定後五
    年內，復於九十一年九月二日十二時許以捲煙之方式，至高雄市○○區○○路、
    華榮路附近，綽號「阿和」名籍不詳之成年男子租屋處，施用第一級毒品海洛因
    一次；另於九十一年九月二日十八時二十分許回溯二十四小時內之某時，在不詳
    地點以不詳方式施用第二級毒品安非他命一次。因其於九十一年九月二日十六時
    五十分許，在高雄縣鼓山區○○路與瑞豐街口為警查獲，並自甲○○之口袋內當
    場扣得第一級毒品海洛因二小包（合計驗後淨重一點零二公克，包裝重零點四四
    公克）。
二、案經高雄市政府警察局鼓山分局報請台灣高雄地方法院檢察署檢察官偵查起訴。
    理  由
一、訊據被告甲○○於本院調查中坦承：伊在九十一年九月二日十二時許以捲煙之方
    式，至高雄市○○區○○路、華榮路附近，綽號「阿和」名籍不詳之成年男子租
    屋處，施用第一級毒品海洛因一次，復有其尿液經送高雄市立凱旋醫院，以免疫
    學分析法、ＧＣ／ＭＳ分析法（氣象層析質譜儀法）檢驗結果，均呈現有嗎啡之
    陽性反應，有該院九十一年九月十八日「高市凱醫檢字第六二七號」煙毒尿液檢
    驗成績書一紙、尿液送驗代碼、姓名對照表」一紙，及扣案之毒品海洛因二小包
    （合計驗後淨重一點零二公克，包裝重零點四四公克）在卷可稽，是足認被告此
    部分之自白與事實相符，而堪信為真實。至被告雖矢口否認伊有在上述時間施用
    第二級毒品安非他命之犯行，惟被告於上開時間，經警查獲後採尿送驗之結果，
    確呈現有甲基安非他命陽性反應，有卷附上開高雄市立凱旋醫院煙毒尿液檢驗成
    績書、尿液送驗代碼、姓名對照表各一紙可查，另按安非他命一般可自尿液中檢
    出之最長時間為服用後一至四天，亦有卷附之行政院衛生署管制藥品管理局九十
    一年十月三日「管檢字第一一四三六號」函可考，是被告上開所辯自不足採信
    。再被告於八十九年間因施用毒品案件，經本院以八十九年度毒聲字第三九一一
    號裁定送觀察勒戒，嗣因其有繼續施用毒品之傾向，另經本院以八十九年度毒聲
    字第五一號裁定送強制戒治，復經本院以八十九年度毒聲字第九一四八號裁
    定停止戒治，交付保護管束後，又經本院以九十年度毒聲字第二五一二號撤銷停
    止戒治，執行強制戒治期滿，經台灣高雄地方法院檢察署檢察官於民國九十一年
    五月二十四日，以九十一年度戒毒偵字第四七二號不起訴處分確定等事實，有台
    灣高雄地方法院檢察署刑案資料查註紀錄表、台灣高等法院被告全國前案紀錄表
    在卷可考，是本案被告二犯施用第一級毒品及第二級毒品之犯罪事實明確，其犯
    行堪予認定，應予依法論科。
二、核被告甲○○所為，其施用海洛因之行為，係犯毒品危害防制條例第十條第一項
    之施用第一級毒品罪；其施用安非他命之行為，係犯同條第二項之施用第二級毒
    品罪。其持有第一級、第二級毒品之低度行為，各為其施用之高度行為所吸收，
    均不另論罪。又被告所犯上開二罪，其犯意各別，構成要件不同，應予分論併罰
    。至被告雖係經警盤查時，即自動將扣案之毒品交出，業經證人即本案查獲之警
    員莊顯郎到庭結證屬實（見本院九十二年三月六日訊問筆錄），惟查被告於警詢
    中並未坦承其有施用毒品，且在偵查中仍為否認，是自難認被告於交出毒品當時
    ，確有對於未發覺之犯罪自首而自願接受裁判之意，是被告自動交出毒品之行為
    ，尚難認係屬自首之行為。爰審酌被告曾有違反肅清煙毒條例之前科，素行非佳
    ，其前因施用毒品案件經觀察勒戒，戒治後為不起訴處分，仍不知悔改，復於前
    開不起訴處分後五年內，再犯本案，足見其意志力不堅，以及其犯罪後僅坦承部
    分犯行，犯罪後態度尚可等其他一切情狀，分就施用第一級毒品部分量處有期徒
    刑八月，就施用第二級毒品部分量處有期徒刑五月，並定其應執行之刑為有期徒
    刑一年。又扣案之第一級毒品海洛因二小包（合計驗後淨重一點零二公克，包裝
    重零點四四公克），不論屬於犯人與否，應依毒品危害防制條例第十八條第一項
    前段之規定，予以宣告沒收銷燬之。
據上論斷，應依刑事訴訟法第二百九十九條第一項前段，毒品危害防制條例第十條第
一項、第二項、第十八條第一項，刑法第十一條、第五十一條第五款，判決如主文。
本案經檢察官郭昭吟到庭執行職務。
中      華      民      國    九十二    年      六      月     十一     日
                                    臺灣高雄地方法院刑事第四庭
                                      審判長法  官  陳  明  富
                                            法  官  劉  定  安
                                            法  官  吳  志  豪
右正本證明與原本無異。
如不服本判決，應於判決送達後十日內，向本院提出上訴狀。
                                            書記官  邱  秋  珍
中      華      民      國    九十二    年      六      月     十二     日
附錄本案論罪科刑法條全文：
毒品危害防制條例第十條
施用第一級毒品者，處六月以上五年以下有期徒刑。
施用第二級毒品者，處三年以下有期徒刑。


司法院資訊處製作；財團法人民間司法改革基金會備份。
